# 请问大家知不知证监会对在反馈时修改财务报表是什么态度？

提问人：mrlf 时间：2012-08-27 02:30:35
请问大家知不知证监会对在反馈时修改财务报表是什么态度？ 比如改一些附注明细分类错误，前 5 名统计错误之类的， 是完全不能接受呢，还是有错就改，善莫大焉？ 另外，是否所有财务报表及附注的修改，都需在反馈里明示呢？还是在补中报时自行修改就行？ 多谢哈！

回答人：chenyiwei
原则上当然是有错就改，在过会和发行之前纠正错误，可以有效减轻潜在差错的损害后果。如果明知有问题（尤其是重大问题）而不作修改，则将因为违反《注册会计师法》第二十一条而面临各种法律责任。 一般小修改，如果不是在反馈意见中指出的，而是自己发现的，可以直接修改。如果证监会有疑问，可以进一步解释。如果是较大的修改，那当然是需要向证监会说明的。

提问人：mrlf 时间：2012-08-27 15:03:18
谢谢陈老师， 如果不影响报表数据，只是成本类别之间分类有错误，或者收入前 5 名统计有遗漏这种，证监会未指出，修改的话是直接修改，还是得在反馈意见中说明呢？ 谢谢！

回答人：chenyiwei
你说的这种情况会涉及到招股书的联动修改。券商需要把招股书变动的详细情况向证监会说明的。要求修改的内容以楷体加粗方式突出显示。

提问人：mrlf 时间：2012-08-27 19:30:39
那这种修改是否券商在反馈中向证监会说明了就可以？ 我们在反馈中还要说吗？

回答人：chenyiwei
没有定论，我理解是券商已作说明的非重大更正事项，除非与会计师回答反馈意见的问题相关，否则无需专门在反馈意见中另行说明。